【裁判字號】    99,訴,1340
【裁判日期】    990913
【裁判案由】    違反槍砲彈藥刀械管制條例等
【裁判全文】
臺灣臺北地方法院刑事判決              99年度訴字第1340號
公  訴  人  臺灣臺北地方法院檢察署檢察官
被      告  甲○○
上列被告因違反槍砲彈藥刀械管制條例等案件，經檢察官提起公
訴（98年度偵字第27365號)，被告於本院準備程序就被訴事實為
有罪之陳述，經告知被告簡式審判程序意旨，並聽取當事人之意
見後，本院合議庭裁定改依簡式審判程序審理、判決如下：
    主  文
甲○○意圖為自己不法之所有，而侵占遺失物，處罰金新臺幣伍
仟元，如易服勞役，以新臺幣壹仟元折算壹日。又未經許可，寄
藏子彈，累犯，處有期徒刑參月，併科罰金新臺幣貳萬元，有期
徒刑如易科罰金及罰金如易服勞役，均以新臺幣壹仟元折算壹日
，扣案之口徑9 mm制式子彈貳顆均沒收之。所處罰金部分，應執
行罰金新臺幣貳萬元，如易服勞役，以新臺幣壹仟元折算壹日。
    事  實
一、甲○○前於民國89年間因施用毒品案件，經臺灣士林地方法
    院以89年度易字第634 號分別判處有期徒刑1年、8月，應執
    行有期徒刑1年6月，嗣於91年7 月23日因撤回上訴而告確定
    ；再於91年間因施用毒品案件，經臺灣高等法院以91年度上
    訴字第2442號分別判處有期徒刑8 月、10月，應執行有期徒
    刑1年4月，並於92年4 月1日確定；上開4罪，復經臺灣高等
    法院以92年度聲字第42號裁定應執行有期徒刑2年8月確定，
    而於94年5 月12日因縮短刑期執行完畢。又於98年10月間，
    在臺北縣板橋市○○○路一帶，拾獲周鐘華遭竊之國民身分
    證1 張後，竟意圖為自己不法之所有，易持有為所有予以侵
    占入己；又於98年11月16日下午某時許，明知具有殺傷力之
    子彈，係屬槍砲彈藥刀械管制條例所管制之違禁物品，非經
    中央主管機關許可，不得任意持有、寄藏，竟基於非法為他
    人寄藏具殺傷力之子彈之犯意，受真實姓名年籍不詳之友人
    委託，在臺北市○○區○○街137 巷90號，收受具殺傷力之
    口徑9mm制式子彈3顆後，允諾該男子將代為保管寄藏，旋將
    之藏放在隨身攜帶之手提包內，自斯時起未經許可而持有之
    。嗣經警於98年11月16日下午4時40分（起訴書誤載為下午5
    時20分許)，見卓勝堯在停於上址之車牌號碼DU-6190號自小
    客車內形跡可疑，實施攔檢盤查，當場查獲並扣得上開子彈
    3顆及國民身分證1張，始查悉上情。
二、案經臺北市政府警察局文山第二分局報告臺灣臺北地方法院
    檢察署檢察官偵查起訴後，經甲○○於本院準備程序中為有
    罪之陳述，經本院合議庭裁定改由受命法官獨任以簡式審判
    程序審理。
    理  由
一、上揭犯罪事實，業據被告甲○○於本院審理時坦承不諱，並
    有贓物認領保管單、搜索扣押筆錄、扣押物品筆錄表、查獲
    子彈及贓物照片3 張、內政部警政署刑事警察局槍彈鑑驗書
    暨照片共4張在卷可稽（見偵號卷第23-31頁、第63-64頁)。
    此外，復有扣案子彈3顆可資佐證。前揭扣案之3顆子彈且經
    送內政部警政署刑事警察局以檢視法及試射法鑑定結果：認
    均係口徑9mm制式子彈，其中採樣1顆試射，可擊發，認均具
    有殺傷力。是被告所寄藏之3 顆子彈，確有殺傷力無疑。綜
    上，足認被告前開出於任意性之自白確與事實相符，堪以憑
    信。從而本件被告犯行，事證明確，堪予認定，應依法論科
    。
二、按寄藏與持有，均係將物置於自己實力支配之下，僅寄藏必
    先有他人之持有行為，而後始為之受寄代藏而已，故寄藏之
    受人委託代為保管，其保管之本身，亦屬持有，不過，此之
    持有係受寄之當然結果。又槍砲彈藥刀械管制條例第12條第
    4 項將「持有」與「寄藏」為分別之處罰規定，則單純之「
    持有」，固不包括「寄藏」，但「寄藏」之受人委託代為保
    管，其保管之本身所為之「持有」，既係「寄藏」之當然結
    果，法律上自僅就「寄藏」行為為包括之評價，不另就「持
    有」予以論罪，最高法院74年台上字第3400號判例亦同此見
    解。是核被告所為，係犯刑法第337 條之侵占遺失物罪，及
    槍砲彈藥刀械管制條例第12條第4 項之未經許可寄藏子彈罪
    。被告所犯上開2 罪，犯意個別，行為互殊，應予分論併罰
    。復查，被告有如事實欄所示之犯罪科刑及執行情形，有卷
    附之臺灣高等法院被告前案紀錄表在卷可稽，其於上開有期
    徒刑執行完畢後5 年內，故意再犯本件未經許可寄藏子彈罪
    之有期徒刑以上之罪，為累犯，應依刑法第47條第1 項規定
    ，加重其刑。玆審酌被告任意侵占他人物品，造成被害人權
    益受損，行為確有不該，惟念及被告不法獲利尚屬輕微；又
    具殺傷力之子彈係屬高度危險之物品，非經主管機關許可不
    得擅自寄藏，以維社會大眾安全，詎被告未經許可而寄藏上
    開子彈，雖未用以犯罪，然對於社會治安及人身安全所造成
    潛在之危害甚鉅，及其受寄代藏而持有上開子彈之時間、數
    量、並未造成實害，且於犯後坦承犯行、態度良好，復酌其
    國中畢業、無業、經濟情況並不富裕等一切情狀，分別就侵
    占遺失物罪科處罰金新臺幣(下同)5000元、寄藏子彈罪量處
    有期徒刑3月並科罰金2萬元，另就有期徒刑部分諭知得易科
    罰金併其折算標準，而就罰金部分，定其應執行之刑為罰金
    2 萬元，且於定刑前、後均諭知得易服勞役併其折算標準。
    至扣案之具殺傷力之口徑9mm制式子彈2顆，均屬違禁物，應
    依刑法第38條第1項第1款規定，諭知宣告沒收之；而另原亦
    具殺傷力口徑9mm之制式子彈1顆，雖原屬違禁物，惟因鑑驗
    試射擊發，已不具子彈之完整結構，失去其效能，堪認已不
    具殺傷力，非屬違禁物，其已擊發之彈殼亦非供被告犯罪所
    用之物，爰不併予宣告沒收。
據上論斷，依刑事訴訟法第273條之1第1項、第299條第1 項前段
，槍砲彈藥刀械管制條例第12條第4項，刑法第11條前段、第337
條、第47條第1項、第41條第1 項前段、第42條第3項、第51條第
7款、第38條第1項第1款、刑法施行法第1條之1，判決如主文。
本案經檢察官劉俊良到庭執行職務。
中    華    民    國    99    年    9     月    13    日
                  刑事第二十庭  法  官  呂政燁
以上正本證明與原本無異。
如不服本判決應於收受送達後10日內向本院提出上訴書狀，並應
敘述具體理由；其未敘述上訴理由者，應於上訴期間屆滿後20日
內向本院補提理由書（均須按他造當事人之人數附繕）「切勿逕
送上級法院」。
                                書記官  呂欣穎
中    華    民    國    99    年    9     月    13    日
附錄本案論罪科刑法條全文：
中華民國刑法第337條(侵占遺失物罪)
意圖為自己或第三人不法之所有，而侵占遺失物、漂流物或其他
離本人所持有之物者，處五百元以下罰金。
槍砲彈藥刀械管制條例第12條(寄藏子彈罪)
未經許可，製造、販賣或運輸子彈者，處1年以上7年以下有期徒
刑，併科新台幣500萬元以下罰金。
未經許可，轉讓、出租或出借子彈者，處6月以上5年以下有期徒
刑，併科新台幣300萬元以下罰金。
意圖供自己或他人犯罪之用，而犯前2項之罪者，處3年以上10年
以下有期徒刑，併科新台幣700萬元以下罰金。
未經許可，持有、寄藏或意圖販賣而陳列子彈者，處5 年以下有
期徒刑，併科新台幣300萬元以下罰金。
第1項至第3項之未遂犯罰之。

司法院資訊處製作；財團法人民間司法改革基金會備份。
